【裁判字號】    95,訴,431
【裁判日期】    951206
【裁判案由】    毒品危害防制條例
【裁判全文】
臺灣宜蘭地方法院刑事判決
公  訴  人  臺灣宜蘭地方法院檢察署檢察官
被      告  甲○○
上列被告因違反毒品危害防制條例案件，經檢察官提起公訴（95
年度毒偵字第905 號）及移送併辦（95年度毒偵字第910、982及
1000號），被告於本院準備程序中為有罪之陳述，經告以簡式審
判程序之旨，並聽取當事人意見後，經合議庭評議裁定由受命法
官獨任行簡式審判程序，判決如下：
    主  文
甲○○施用第一級毒品，累犯，處有期徒刑拾月，扣案注射針筒
壹支沒收之；又施用第二級毒品，累犯，處有期徒刑陸月。應執
行有期徒刑壹年貳月，扣案注射針筒壹支沒收。
    事  實
一、甲○○前因施用毒品案件，經觀察、勒戒後，認無繼續施用
    毒品之傾向，於民國92年12月10日執行完畢獲釋，並獲92年
    度毒偵字第921 號不起訴處分確定；又因施用第一、二級毒
    品，經本院93年訴字第198 號判決分別判處有期徒刑7月及4
    月確定，甫於94 年11月20 日縮刑期滿執行完畢，猶不知悔
    改，基於反覆施用第一級毒品海洛因之單一行為決意，先後
    於（1）95年8月13日晚間6 時許，在其宜蘭縣冬山鄉○○村
    ○○路395號住處，以海洛因摻入香菸燃燒方式；（2）95年
    8月26日晚間10時3分許往前回溯24小時內之某時（不含為警
    查獲至採尿期間），在不詳地點；（3）95年8月29日某時，
    在不詳地點，以針筒注射方式；（4）95年9月9日下午4時50
    分許往前回溯24 小時內之某時（不含為警查獲至採尿期間）
    ，在不詳地點，施用海洛因數次。又另基於反覆施用第二級
    毒品安非他命之單一行為決意，先後於（1）95年8月15日下
    午1 時許，在吳承志（所涉轉讓毒品犯行，另案偵辦中）位
    於宜蘭縣羅東鎮○○路136巷28號105號房租屋處，接受吳承
    志交付內含有安非他命之吸食器；（2）95年8月26日晚間10
    時3分許往前回溯96 小時內之某時（不含為警查獲至採尿期
    間），在不詳地點，以玻璃球（已丟棄滅失）燃燒之方式，
    施用安非他命數次，嗣警分別查獲，並扣得其所有供施用海
    洛因之注射針筒1支，始悉上情。
二、案經宜蘭縣警察局羅東分局報請臺灣宜蘭地方法院檢察署檢
    察官偵查起訴。
    理  由
一、上開犯罪事實，業據被告甲○○坦承不諱，復有慈濟大學濫
    用藥物檢驗中心檢驗總表4紙（警0000000000號卷第5頁、警
    0000000000號卷第4頁、警0000000000號卷第9頁、警000000
    0000 號卷第5頁）、應受尿液採驗人尿液檢體採集送驗紀錄
    表2 紙（警0000000000卷第6頁、警0000000000號卷第5頁）
    、宜蘭縣警察局羅東分局毒品案犯嫌尿液採取送驗姓名、編
    號對照表1紙（警0000000000號卷第7頁）、列管毒品人口尿
    液檢體採集送驗紀錄表1紙（警0000000000號卷第6頁）及扣
    案之注射針筒1 支在卷可稽，足認被告任意性自白與事實相
    符，事證明確。又被告前即曾因施用毒品，甫於92年12月10
    日觀察、勒戒執行完畢，並獲92年度毒偵字第921 號不起訴
    處分確定，有臺灣高等法院被告前案紀錄表（本院卷第 3-5
    頁）附卷可考，其於觀察、勒戒執行完畢釋放後，5 年內再
    犯本件，其犯行洵堪認定。
二、核被告所為，係犯毒品危害防制條例第10條第1項及第2項之
    施用第一、二級毒品罪；其因施用而持有第一、二級毒品，
    持有之低度行為應為施用之高度行為所吸收，不另論罪；所
    犯上開二罪間，犯意各別，行為互殊，應予分論併罰。又公
    訴人雖未就被告95年8月26日、8月29日、9月9日施用海洛因
    及安非他命之犯行（即移送併辦部分）起訴，惟該部分犯行
    與已起訴的部分，有集合犯之實質上一罪關係，為起訴效力
    所及，本院自得併予審理。被告前因施用第一、二級毒品，
    經本院93年訴字第198號判決分別判處有期徒刑7月及4 月確
    定，甫於94年11月20日縮刑期滿執行完畢，有臺灣高等法院
    被告前案紀錄表（本院卷第3-5 頁）在卷可參，其受有期徒
    刑之執行完畢，5年內故意再犯本件有期徒刑以上之前開2罪
    ，均為累犯，均應依刑法第47條第1 項規定加重其刑。爰審
    酌被告前即曾因施用毒品經觀察、勒戒，已如上述，再犯本
    件犯行，顯無戒除毒癮之決心，自制能力顯有不足，惟念被
    告施用毒品之犯行，係屬對其自身健康之戕害行為，對社會
    所造成之損害尚非直接，犯後坦認犯行，態度尚稱良好等情
    狀，分別量處如主文所示之刑，並定其應執行之刑。扣案之
    注射針筒1 支，係被告所有，供施用海洛英所用之物，業據
    被告供承在卷（本院卷第25頁），應依刑法第38條第1項第2
    款及第3項沒收之。
據上論斷，應依刑事訴訟法第273條之1第1項、第299條第1 項前
段，毒品危害防制條例第10條第1項、第2項，刑法第11條前段、
第47條第1項、第38條第1項第2款、第51條第5款，判決如主文。
本案經檢察官吳廣莉到庭執行職務。
中    華    民    國    95    年    12    月     6    日
                  刑事第二庭法  官  楊坤樵
以上正本證明與原本無異。
如不服本判決應於收受本判決後10日內向本院提出上訴書狀，其
未敘述上訴理由者，並得於提起上訴後10日內向本院補提理由書
狀(均須按他造當事人之人數附繕本)「切勿逕送上級法院」。
                            書記官  謝佩欣
中    華    民    國    95    年    12    月    7     日
附錄本案論罪科刑法條全文：
毒品危害防制條例第10條：
施用第一級毒品者，處六月以上五年以下有期徒刑。
施用第二級毒品者，處三年以下有期徒刑。


司法院資訊處製作；財團法人民間司法改革基金會備份。
